臺灣板橋地方法院民事裁定　九十三年度簡抗字第七號
　　抗　告　人　乙○○
　　相　對　人　天瑚股份有限公司
　　法定代理人　甲○○
右抗告人與相對人間債務人異議之訴事件，對於中華民國九十三年一月十四日本院板
橋簡易庭民事裁定（九十二年度板簡字第一一二九號）提起抗告，本院裁定如左：
    主　　　文
抗告駁回。
抗告費用由抗告人負擔。
    理　　　由
一、本件抗告意旨略謂：按拍定人交付價金予法院為清償日之行為，原告提出債務人
    異議之訴或確認之訴或本件分配表議之訴，均依法不同意被告取得債權或清償債
    權，有執行法院八十三年一月七日調查筆錄記載「法官：債務人乙○○拒絕給付
    。拍定人：請求退還尾款」可證明原告提出本件分配表異議之訴，即不同被告取
    得債權或分配債權，不應以原判決適用修正前之法條或決議不再援用之最高法院
    判例為判決基礎，遽認「原告（即債務人）」已提出清償之事實，故原裁定主文
    六記載應更正為「原告（即債務人）」六字錯誤，應全部刪除等語，並提出本院
    板橋簡易庭九十二年度板簡字第一一二九號原更正裁定本一份、原聲請更正狀影
    本一份、本院八十三年一月七日調查筆錄影本一份為證。
二、按判決如有誤寫、誤算或其他類此之顯然錯誤者，法院得依聲請或依職權以裁定
    更正；其正本與原本不符者，亦同；又對於更正或駁回更正聲請之裁定，得為抗
    告，但對於判決已經合法上訴者，不在此限，民事訴訟法第二百三十二條第一、
    三項分定有明文。蓋更正裁定既係因原判決有誤寫、誤算等之顯然錯誤，法院自
    得依聲請或依權為之，惟若本案判決已有合法之上訴時，此時因上訴審法院就原
    判決有關實體上之爭執及是否有誤寫、誤算之錯誤均得加以審究，自應一併由上
    訴審處理，而不得再以抗告程序對更正裁定聲明不服。
三、查本件抗告人係對本院板橋簡易庭九十三年一月十四日所為之九十二年度板簡字
    第一一二九號民事裁定提起抗告，而該裁定則係針對本院板橋簡庭九十二年十一
    月二十七日所為之九十二年度板簡字第一一二九號第一審民事判決內誤寫、誤繕
    之處加以更正。又本院板橋簡易庭所為之前開判決因抗告人不服，業已合法提起
    上訴，現由本院合議庭以九十三年度簡上字第七九號案件受理在案等情，亦經本
    院依職權調取九十三年度簡上字第七九號案卷核閱無訛。本件抗告人既已就本案
    判決提起合法上訴，依首揭說明，若更正裁定就原判決誤寫、誤算之錯誤未為正
    確之更正，此時即應由本案判決之上訴審一併處理，抗告人並無必要再以抗告程
    序對更正裁定聲明不服，是本件抗告為無理由，不應准許。
四、依民事訴訟法第四百三十六條之一第三項、第四百四十九條第一項、九十五條、
    第七十八條，裁定如主文。
中　　　華　　　民　　　國　　九十三　　年　　　四　　　月　　　六　　　日
                                    臺灣板橋地方法院民事第二庭
                                        審判長法官　林玫君
                                        法　　　官　鍾啟煌
                                        法　　　官　程怡怡
右為正本係照原本作成
本裁定不得抗告
中　　　華　　　民　　　國　　九十三　　年　　　四　　　月　　　六　　　日
                                        法院書記官　楊舒惟
